臺灣高等法院刑事裁定
109年度聲字第2691號
聲明異議人   
即  受刑人  程坤景



上列聲明異議人因傷害致死等案件，不服臺灣高等檢察署檢察官
109年度執乙字第128號執行執行指揮書，聲明異議，本院裁定如
下：
    主  文
聲明異議駁回。
    理  由
一、聲明異議意旨略以：聲明異議人即受刑人程坤景（下稱聲明
    異議人）前因犯傷害致死罪，前經本院於民國109年3月19日
    以108年度上訴字第1991號判決有期徒刑12年，嗣經最高法
    院於109年6月10日以109年度台上字第2662號判決上訴駁回
    （上訴不合法律上之程式）確定在案。其上訴不合法律上之
    程式，予以駁回者，為形式判決，判決之確定時日，自非最
    高法院判決之日，而應溯及於最後事實審即原第二審判決之
    日即109年3月19日。故本件檢察官指揮執行，應以本院上開
    判決日期即109年3月19日為刑期起算日，然臺灣高等檢察署
    檢察官109年度執乙字第128號（聲明異議狀誤載為109年執
    乙字第150號）執行指揮書卻以最高法院判決駁回上訴之日1
    09年6月10日為刑期起算，於法有違云云。
二、按受刑人或其法定代理人或配偶以檢察官執行之指揮為不當
    者，得向諭知該裁判之法院聲明異議；又法院應就疑義或異
    議之聲明裁定之，刑事訴訟法第484 條、第486 條分別定有
    明文。是依上開法條之意旨，受刑人聲明異議自應以「檢察
    官執行之指揮不當」為限。而所謂指揮執行為不當，係指就
    刑之執行或其方法違背法令，或雖非違法而因處置失當，致
    受刑人蒙受重大不利益者而言。又上訴人既已於法定期間內
    提起上訴並敘述理由，即具有阻斷第二審判決確定之效力，
    縱使第三審法院認其上訴意旨未依卷內資料具體指摘原判決
    究有何違背法令，其上訴不合法律上之程式而判決駁回上訴
    ，其所為程式上之判決，既有判決之形式，即具有形式之確
    定力，而應受拘束，該罪應以第三審法院判決駁回之日為判
    決確定日，不因第三審法院審查認為不合法律上之程式判決
    駁回，而將確定日回溯二審上訴期間屆滿時或二審判決之日
    確定。
三、經查：
  ㈠本院依職權調閱聲明異議人所聲明異議之臺灣高等檢察署檢
    察官109年度執乙字第128號執行執行指揮書、本院108年度
    上訴字第1991號判決、最高法院109年度台上字第2662號判
    決及聲明異議人之本院前案紀錄表，合先敘明。
　㈡聲明異議人前因犯傷害致死罪，前經本院於民國109年3月19
    日以108年度上訴字第1991號判決有期徒刑12年，嗣經最高
    法院於109年6月10日以109年度台上字第2662號判決上訴駁
    回（上訴不合法律上之程式）確定在案。觀諸最高法院109
    年度台上字第2662號判決內容，該院審查本院108年度上訴
    字第1991號判決後，認本院該判決變更檢察官起訴書所引殺
    人罪之法條，改判論聲明異議人以傷害人之身體，因而致人
    於死（累犯）罪，處有期徒刑12年及沒收，已詳敘調查、取
    捨證據之結果及得心證之理由。並就被告否認犯罪之所辯，
    如何不足採信，及卷內其他有利於被告之證據，如何不能採
    納等旨，亦於理由內予以說明、指駁甚詳，所為論斷，俱有
    卷存事證足憑，乃原審（即本院）本諸事實審職權之行使，
    對調查所得之證據而為價值判斷，並無認定事實未憑證據之
    情形，亦無證據調查職責未盡、適用經驗、論理等證據法則
    不當或判決理由欠備、矛盾之違誤。並以檢察官、聲明異議
    人提起第三審上訴，經核均係憑持己見而為相異評價，重為
    爭執，或對於事實審法院取捨證據與自由判斷證據證明力之
    職權行使，徒以自己之說詞，任意指為違法，要與法律規定
    得為第三審上訴理由之違法情形，不相適合。其等上訴違背
    法律上之程式，均應予駁回等情，有上開最高法院判決附卷
    可參，足認聲明異議人所犯傷害致死案件已經最高法院審查
    認為不合法律上之程式予以駁回，與單純因形式上不合法律
    上程式，不經審查予以駁回之情形自屬有別，承上說明，本
    件最高法院所為程式上之判決（109年度台上字第2662號）
    ，既有判決之形式，即具有形式之確定力，自應受拘束，聲
    明異議人所犯該罪自應以第三審法院判決駁回之日為判決確
    定日，是本件判決確定日應係上開最高法院駁回上訴之日即
    109年6月10日無疑。
　㈢臺灣高等檢察署檢察官109年度執乙字第128號執行指揮書記
    載本件刑期起算日109年6月10日，即為本件上開最高法院判
    決確定日期，依上開說明，即無違誤，聲明異議人認其執行
    起算日應以本院上開裁判日期為起算日，尚有誤會。至被告
    羈押期間，上揭執行指揮書亦載明羈押及折抵日數。據此，
    足認本件臺灣高等檢察署檢察官執行指揮並無不法或處置失
    當之情形。
　㈣綜上所述，本件臺灣高等檢察署檢察官109年度執乙字第128
    號執行案件，並無違法或不當，聲明異議人認該執行案件之
    執行，於法有違云云，為無理由，應予駁回。
據上論斷，應依刑事訴訟法第486條，裁定如主文。 　　
中　　華　　民　　國　　109 　年　　7 　　月　　9 　　日
                  刑事第四庭    審判長法　官  陳筱珮
                                      法　官  陳玉雲
                                      法　官  邱滋杉
以上正本證明與原本無異。
如不服本裁定，應於收受送達後五日內向本院提出抗告狀。
                                      書記官  陳淑婷
中　　華　　民　　國　　109 　年　　7 　　月　　9 　　日